臺灣彰化地方法院刑事判決　　　　　　　　　　　　　九十三年度易字第七六八號
　　公　訴　人　臺灣彰化地方法院檢察署檢察官
　　被　　　告　甲○○
右列被告因違反家庭暴力防治法等案件，經檢察官提起公訴（九十三年度調偵字第二
五五號），於本院準備程序中，被告就被訴事實為有罪之陳述，經裁定改行簡式審判
程序，本院判決如左：
    主  文
甲○○違反法院依家庭暴力防治法第十三條所為之禁止實施家庭暴力行為及禁止直接
騷擾之裁定，處有期徒刑參月，如易科罰金，以參佰元折算壹日。緩刑貳年，緩刑期
內付保護管束，並禁止對乙○○實施家庭暴力行為及為直接或間接之騷擾。
    事實及理由
一、事實部分：
    甲○○與乙○○曾同居並育有二名子女，曾有事實上之夫妻關係，二人為家庭暴
    力防治法第三條第二款所稱之家庭成員關係。甲○○前因有對乙○○實施暴力毆
    打及辱罵之情事，經本院於民國九十二年十一月七日，以九十二年度家護字第五
    ０八號核發民事通常保護令，諭令甲○○不得對乙○○實施身體或精神上不法侵
    害之行為，亦不得直接或間接對於乙○○為騷擾之行為，保護令之有效期間為十
    個月，上開保護令於九十二年十一月十四日下午二時二十五分許業經合法送達，
    甲○○已知悉前開保護令之內容。詎甲○○竟無視於前開保護令，猶於前開保護
    令之有效期間內之九十三年三月四日下午六時四十分許，在彰化縣溪湖鎮○○里
    ○○街道旁，因探望子女等細故，與乙○○發生爭執，甲○○竟基於違反上開保
    護令之犯意，以言詞騷擾乙○○稱不讓其上班，要讓其無法工作等語，並以腳踢
    乙○○之頭部、臉部，而實施家庭暴力行為，致乙○○受有頭部外傷、鼻樑血腫
    、右臉面擦傷等傷害（傷害部分業據乙○○於本院撤回告訴），而對乙○○實施
    身體上不法之侵害及直接騷擾之行為。
二、本件被告甲○○所涉係死刑、無期徒刑、最輕本刑為三年以上有期徒刑之罪或高
    等法院管轄第一審案件以外之罪，並於本院行準備程序時就被訴事實為有罪之陳
    述，本院合議庭依前揭規定，經評議結果，裁定改由受命法官獨任行簡式審判程
    序，先予敘明。
三、本案證據：
   （一）證人即被害人乙○○之警詢筆錄。
   （二）溪湖醫院九十三年三月四日溪醫建字第二四四號診斷證明書一紙。
   （三）本院九十二年度家護字第五０八號民事通常保護令一紙。
   （四）本院九十二年度家護字第五０八號民事通常保護令送達被告甲○○之交付
         郵政機關送達證書。
   （五）被告自白。
   （六）臺灣高等法院被告全國前案紀錄表。
四、公訴意旨另以被告於右揭時、地，對告訴人乙○○實施身體上不法之侵害行為，
    認被告另涉犯刑法第二百七十七條第一項之傷害罪嫌等語。惟按告訴乃論之罪，
    告訴人於第一審辯論終結前得撤回其告訴；又告訴經撤回者，應諭知不受理之判
    決，刑事訴訟法第二百三十八條第一項、第三百零三條第三款定有明文。公訴人
    認被告此部分所犯刑法第二百七十七條第一項之傷害罪，依同法第二百八十七條
    前段之規定係屬告訴乃論之罪，茲經告訴人乙○○於本院九十三年八月二十三日
    準備程序時撤回上開傷害告訴，有本院該次筆錄可稽，依照前揭說明，本件被告
    被訴傷害部分，原應諭知不受理之判決，惟因公訴人認此部分與前揭經本院論罪
    科刑之違反保護令罪部分，有想像競合犯之裁判上一罪關係，爰不另為不受理之
    諭知，併此敘明。
五、應依刑事訴訟法第二百七十三條之一第一項、第二百九十九條第一項前段、第三
    百十條之二、第四百五十四條第一項，家庭暴力防治法第五十條第一款、第二款
    、第三十條第一項、第二項第一款、第三款，刑法第十一條前段、第四十一條第
    一項前段、第七十四條第一款，罰金罰鍰提高標準條例第二條，判決如主文。
六、如不服本判決，應於判決送達後十日內，向本院提出上訴狀( 須附繕本 )。
本案經檢察官吳怡盈到庭執行職務
中      華      民      國    九十三    年      八      月     三十     日
                                臺灣彰化地方法院刑事第三庭
                                    法      官  簡 婉 倫
右正本證明與原本無異。
如不服本判決，應於判決送達後十日內向本院提出上訴狀( 須附繕本 )。
告訴人或被害人對於判決如有不服具備理由請求檢察官上訴者，其上訴期間之計算係
以檢察官收受判決正本之日期為準。
                                    法院書記官  林 盛 輝
中      華      民      國    九十三    年      八      月     三十     日
附錄本案論罪科刑法條
違反法院第十三條、第十五條所為之下列裁定者，為本法所稱之違反保護令罪，處三
年以下有期徒刑、拘役或科或併科新臺幣十萬元下罰金：
一、禁止實施家庭暴力行為。
二、禁止直接或間接騷擾、接觸、通話或其他連絡行為。
三、命遷出住居所。
四、遠離住居所、工作場所、學校或其他特定場所。
五、命完成如害人處遇計畫：戒癮治療、精神治療、心理輔導或其他治療、輔導。
